臺灣高等法院臺中分院刑事裁定　
110年度聲字第1545號
聲  請  人  臺灣高等檢察署臺中檢察分署檢察官     
受  刑  人  劉柏村



上列聲請人因受刑人數罪併罰有二裁判以上，聲請定其應執行之
刑（聲請案號：110年度執聲字第729號），本院裁定如下：
    主  文
劉柏村因犯如附表所示各罪所處之徒刑，應執行有期徒刑拾壹年
貳月。
    理  由
一、聲請意旨略以：受刑人劉柏村因偽造文書等罪，先後經判決
    確定如附表，數罪中雖有刑法第50條第1項但書所列之情形
    ，惟受刑人已請求檢察官聲請定應執行刑，有臺灣臺中地方
    檢察署民國110年4月29日刑法第50條第1項但書案件是否請
    求定應執行刑調查表足稽，應依刑法第50條第2項、第53條
    、第51條第5款規定，定其應執行之刑，爰依刑事訴訟法第4
    77條第1項聲請裁定等語。
二、按裁判確定前犯數罪者，併合處罰之；數罪併罰，有二裁判
    以上者，依刑法第51條之規定，定其應執行之刑；又宣告多
    數有期徒刑，於各刑中之最長期以上，各刑合併之刑期以下
    定其刑期，但不得逾30年。刑法第50條第1 項前段、第53條
    、第51條第5 款分別定有明文。次按數罪併罰之定應執行之
    刑，係出於刑罰經濟與責罰相當之考量，並非予以犯罪行為
    人或受刑人不當之利益，為一種特別的量刑過程，相較於刑
    法第57條所定科刑時應審酌之事項係對一般犯罪行為之裁量
    ，為定應執行刑之宣告，乃對犯罪行為人本身及所犯各罪之
    總檢視，除應考量行為人所犯數罪反應出之人格特性，並應
    權衡審酌行為人之責任與整體刑法目的及相關刑事政策，在
    量刑權之法律拘束性原則下，依刑法第51條第5 款之規定，
    採限制加重原則，以宣告各刑中之最長期為下限，各刑合併
    之刑期為上限，但最長不得逾30年，資為量刑自由裁量權之
    外部性界限，並應受法秩序理念規範之比例原則、平等原則
    、責罰相當原則、重複評價禁止原則等自由裁量權之內部抽
    象價值要求界限之支配，以使輕重得宜，罰當其責，俾符合
    法律授與裁量權之目的，以區別數罪併罰與單純數罪之不同
    ，兼顧刑罰衡平原則（最高法院100 年度臺抗字第440 號刑
    事裁定意旨參照）。又刑事訴訟法第370 條第2 項、第3項
    ，已針對第二審上訴案件之定應執行之刑，明定有不利益變
    更禁止原則之適用，分屬不同案件之數罪併罰，倘一裁判宣
    告數罪之刑，曾經定其執行刑，再與其他裁判宣告之刑（或
    執行之刑）定其執行刑時，在法理上亦應同受此原則之拘束
    （最高法院103 年度第14次刑事庭會議決議意旨參照），亦
    即另定之執行刑，其裁量所定之刑期，不得較重於前定之執
    行刑加計後裁判宣告之刑（或執行之刑）之總和（最高法院
    104 年度台抗字第410 號裁定意旨參照）。
三、經查：
  ㈠受刑人劉柏村所犯如附表編號7至編號9之偽造文書、妨害自
    由、偽造有價證券罪，前經臺灣臺中地方檢察署107年度偵
    字第26888號、108年度偵字第21576號起訴，經臺灣臺中地
    方法院108年度訴字第2163號第一審判決，受刑人不服提起
    上訴後，復經本院109年度上訴字第2186號判決確定，有上
    開判決書及臺灣高等法院被告前案紀錄表附卷可稽。則其等
    偵查案號均應為「臺灣臺中地方檢察署107年度偵字第26888
    號、108年度偵字第21576號」，聲請書附表編號7至編號9將
    偵查機關年度案號欄記載為「臺灣臺中地方檢察署108年度
    偵字第9690號、108年度偵字第21576號」，係屬誤載，合先
    敘明。
  ㈡受刑人劉柏村因偽造文書等數罪，經臺灣臺中地方法院及本
    院先後判處如附表所示之刑確定，有各該案件判決及臺灣高
    等法院被告前案紀錄表在卷可查。又受刑人所犯如附表編號
    1、4至8所示之罪，乃得易科罰金、得易服社會勞動之罪，
    編號2、3、9所示之罪則屬不得易科罰金、不得易服社會勞
    動之罪，依刑法第50條第1 項但書，原不得併合處罰，惟受
    刑人於110 年4 月29日向檢察官聲請定應執行刑，此有臺灣
    臺中地方檢察署刑法第50條第1項但書案件是否請求定應執
    行刑調查表1 份在卷可憑（本院卷第11 頁），故本院認檢
    察官聲請定其應執行之刑為合法正當，應予准許。爰審酌受
    刑人所犯如附表所示各罪之犯罪態樣、時間間隔、侵害法益
    、各罪依其犯罪情節所量定之刑，及所犯如附表編號1至編
    號6所示之罪，前經臺灣臺中地方法院109年度聲字第65號刑
    事裁定定應執行刑為有期徒刑9年，編號7、8所示之罪，前
    經本院109年度上訴字第2186號刑事判決定應執行刑為有期
    徒刑9月，有上開裁定、判決及臺灣高等法院被告前案紀錄
    表在卷可查，暨考量前述比例原則、平等原則、責罰相當原
    則、重複評價禁止原則等自由裁量權之內部抽象價值要求之
    界限，爰合併定其應執行之刑如主文所示。
　㈢按所謂「裁判確定後」，凡裁判已確定即可，而不問該刑之
    執行是否已完畢，若其中數罪之刑業已執行完畢，並不因嗣
    後定其應執行刑，而影響先前該數罪已執行完畢之事實，僅
    係將來執行時應予折抵之問題（最高法院107年度臺抗字第3
    19號刑事裁定意旨參照）。受刑人所犯如附表編號1所示之
    罪，雖已因羈押折抵期滿執行完畢，此有臺灣高等法院被告
    前案紀錄表1份在卷可佐，惟此部分與其所犯如附表其餘所
    示之罪，因符合數罪併罰規定，故仍應合併定其應執行之刑
    ，再由檢察官於執行時扣除已執行之部分，不致影響受刑人
    權益，併予敘明。
據上論結，應依刑事訴訟法第477條第1項，刑法第50條第2項、
第53條、第51條第5款，裁定如主文。　　　
中　　華　　民　　國　　110 　年　　6 　　月　　8　　日

                刑事第一庭　審判長法　官　江 德 千
                                  法　官　高 增 泓
                                  法　官　簡 源 希
以上正本證明與原本無異。
如不服本裁定，得於收受送達後5日內向本院提出抗告書狀（須
附繕本）。
                                  書記官  王 朔 姿
　　　　　　　　　　　　　　　　　
中　　華　　民　　國　　110 　年　　6 　　月　　8 　日  
 
附表：受刑人劉柏村定應執行刑案件一覽表
編號  1 2 3 罪名  毒品危害防制條例 毒品危害防制條例 槍砲彈藥刀械管制條例 宣告刑  有期徒刑4月 有期徒刑3年 有期徒刑7年 犯罪日期  106年5月間某日至106年5月31日 106年5月間某日至106年5月31日 106年5月31日前某日至106年5月31日 偵查(自訴)機關 年度案號  臺中地檢106年度偵字第15006等號 臺中地檢106年度偵字第15006等號 臺中地檢106年度偵字第15006等號 最後事實審 法院 中高分院 中高分院 中高分院  案號 107年度上訴字第1322號 107年度上訴字第1322號 107年度上訴字第1322號  判決日期 108/03/13 108/03/13 108/03/13  確定 判決 法院 中高分院 最高法院 最高法院  案號 107年度上訴字第1322號 108年度台上字第1369號 108年度台上字第1369號  判決 確定日期 108/03/13 108/05/15 108/05/15 是否為得易科罰金 、社會勞動之案件  是 否 否 備註  臺中地檢108年度執字第4919號（已執畢） 臺中地檢108年度執字第8005號 臺中地檢108年度執字第8005號   編號1至6應執行有期徒刑9年(臺中地檢109年度執更字第1218號)   
附表：受刑人劉柏村定應執行刑案件一覽表
編號  4 5 6 罪名  贓物 贓物 偽造文書 宣告刑  有期徒刑4月 有期徒刑4月 有期徒刑3月 犯罪日期  106年農曆春節過後之不詳時間 106年3月間某日 106年3月間 偵查(自訴)機關 年度案號  臺中地檢108年度偵字第9690號 臺中地檢108年度偵字第9690號 臺中地檢108年度偵字第20700號 最後事實審 法院 臺中地院 臺中地院 臺中地院  案號 108年度中簡字第1025號 108年度中簡字第1025號 108年度中簡字第1974號  判決日期 108/06/28 108/06/28 108/09/20  確定 判決 法院 臺中地院 臺中地院 臺中地院  案號 108年度中簡字第1025號 108年度中簡字第1025號 108年度中簡字第1974號  判決 確定日期 108/07/29 108/07/29 108/10/14 是否為得易科罰金 、社會勞動之案件  是 是 是 備註  臺中地檢108年度執字第12700號 臺中地檢108年度執字第12700號 臺中地檢108年度執字第14866號   編號1至6應執行有期徒刑9年(臺中地檢109年度執更字第1218號)   
附表：受刑人劉柏村定應執行刑案件一覽表
編號  7 8 9 罪名  偽造文書 妨害自由 偽造有價證券 宣告刑  有期徒刑4月 有期徒刑6月 有期徒刑2年 犯罪日期  106年1月17日 106年3月16日 106年3月16日 偵查(自訴)機關 年度案號  臺中地檢107年度偵字第26888號、108年度偵字第21576號 臺中地檢107年度偵字第26888號、108年度偵字第21576號 臺中地檢107年度偵字第26888號、108年度偵字第21576號 最後事實審 法院 中高分院 中高分院 中高分院  案號 109年度上訴字第2186號 109年度上訴字第2186號 109年度上訴字第2186號  判決日期 110/02/02 110/02/02 110/02/02  確定 判決 法院 中高分院 中高分院 中高分院  案號 109年度上訴字第2186號 109年度上訴字第2186號 109年度上訴字第2186號  判決 確定日期 110/03/15 110/03/15 110/03/15 是否為得易科罰金 、社會勞動之案件  是 是 否 備註  臺中地檢110年度執字第5257號 (編號7至8應執行有期徒刑9月)   臺中地檢110年度執字第5258號